【裁判字號】    89,易,586
【裁判日期】    890608
【裁判案由】    賭博
【裁判全文】
臺灣屏東地方法院刑事判決                          八十九年度易字第五八六號
    公  訴  人  臺灣屏東地方法院檢察署檢察官
    被      告  乙○○
    被      告  丁○○
    被      告  己○○
    被      告  戊○○
    被      告  甲○○
    被      告  丙○○
右列被告因賭博案件，經檢察官聲請簡易判決處刑（八十八年度偵字第七二○二號）
，經本院改依通常程序審理，判決如左：
    主  文
乙○○、丁○○共同以賭博為常業，乙○○處有期徒刑陸月，丁○○處有期徒刑貳月
，如易科罰金，均以參佰元折算壹日。扣案如附表所示之電動賭博機具拾肆台（均含
ＩＣ板）及賭資新台幣陸仟參佰柒拾元均沒收之。
戊○○、甲○○、丙○○在公共場所賭博財物，各處罰金肆仟元，如易服勞役，均以
參佰元折算壹日。扣案如附表所示之電動賭博機具拾肆台（均含ＩＣ板）及賭資新台
幣陸仟參佰柒拾元均沒收之。
己○○被訴部分免訴。
    事  實
一、乙○○自民國八十八年十月十五日起，在屏東市○○路一九一號「KITTY貓遊藝
    場」之公眾得出入之場所，設置如附表所示之電動賭博機具共十四台，連續與不
    特定之人賭博財物，其賭博方法為：以新台幣（下同）一百元開一百五十分或投
    幣一元開一分，下注押賭獲取積分後，以相同比率兌換現金，並以此為常業。嗣
    於同年月二十九日零時五十分許，乙○○有事外出，委託同有犯意連絡之丁○○
    代為賭客開分、洗分及兌換現金，適有己○○、戊○○、甲○○及丙○○在該處
    賭博時，為警當場查獲，並扣得前揭電動賭博機具十四台及機具內之賭資六千三
    百七十元。
二、案經屏東縣警察局屏東分局報請台灣屏東地方法院檢察署檢察官聲請簡易判決處
    刑，本院簡易庭認為不宜，改依通常程序審理。
    理  由
壹、有罪部分：
一、右揭事實業據被告乙○○、丁○○、戊○○、甲○○及丙○○等自白不諱，被告
    彼此間自白又互核相符，並有如附表所示之賭博性電動機具共十四台及賭資六千
    三百七十元扣案可資佐證，本件事證明確，被告等犯行洵堪認定，應依法論科。
二、按現行刑法關於正犯、從犯之區別，係以其主觀犯意及客觀之犯行為標準，凡以
    自己犯罪之意思而參與犯罪，無論其所參與者是否犯罪構成要件之行為，皆為正
    犯；又雖其以幫助他人犯罪之意思而參與犯罪，如其所參與者，係犯罪構成要件
    之行為，仍為正犯，最高法院對此著有二十五年上字第二二五三號判例可資參照
    。經查本案被告丁○○雖僅係於查獲當日幫助同案被告乙○○看顧「KITTY貓遊
    藝場」，惟其復於當場有為賭客開分、洗分及兌換現金等行為，業據被告丁○○
    自陳明確，核於同案被告即同於前揭處所賭博財物之戊○○、甲○○及丙○○等
    供述之情節相符，是其所參與者，已然係犯罪構成要件之行為，應以正犯論，且
    因被告乙○○及丁○○間就上揭犯行，有犯意聯絡及行為分擔，故應就其所犯之
    罪論以共同正犯。是核被告乙○○所為，係犯刑法第二百六十七條之常業賭博罪
    ；被告丁○○所為，亦係犯刑法第二百六十七條之常業賭博罪；被告戊○○、甲○○及丙○○等則均係犯刑法第二百六十六條之普通賭博罪。爰審酌被告等之素
    行、被告乙○○、丁○○擺設賭博性電動機具多達十四台與人賭博，助長社會投
    機風氣、被告丁○○僅於查獲當天參與犯罪，惟均於犯罪後坦承犯行，態度良好
    等一切情狀，量處如主文所示之刑，並諭知易科罰金或易服勞役之折算標準，以
    資懲儆。扣案如附表所示之賭博性電動機具十四台（均含ＩＣ板）及賭資六千三
    百七十元均係當場賭博之器具與在賭檯上之財物，應依刑法第二百六十六條第二
    項規定併宣告沒收。
貳、免訴部分：
一、按案件曾經判決確定者，應為免訴之判決，此項原則關於實質上一罪或裁判上一
    罪，均有其適用。連續犯係裁判上一罪，其一部分犯罪事實曾經判決確定者，其
    效力當然及於全部，故檢察官復將其他部分重行起訴，亦應諭知免訴之判決（最
    高法院四十九年台非字第二Ｏ號判例參照）。
二、查本件被告己○○前被訴於八十八年十月二十五日下午六時許，在屏東縣屏東市
    ○○路六三一號「國統育樂公司小鋼珠店」內以賭博性電動小鋼珠機台賭博時為
    警查獲，所涉刑法第二百六十六條第一項前段之賭博罪嫌，業經檢察官提起公訴
    ，並由本院於八十九年三月十七日判科罰金二千元，而於八十九年四月八日確定
    在案（見本院八十九年度易字第二七一號賭博案卷）。該案與本件檢察官起訴的
    犯罪事實，時間緊接，犯罪手法相同，顯係基於概括犯意，犯同一之罪名，自屬
    連續犯，為裁判上一罪，依審判不可分原則，該案判決之效力，應及於全部犯罪
    事實，揆諸前揭說明，應為諭知免訴之判決。
據上論斷，應依刑事訴訟法第二百九十九條第一項前段、第三百零二條第一款，刑法
第二十八條、第二百六十七條、第二百六十六條第一項前段、第四十一條、第四十二
條、第二百六十六條第二項，罰金罰鍰提高標準條例第一條前段、第二條，判決如主
文。
經檢察官簡靜玉到庭執行職務。
中      華      民      國      八十九      年      六      月    八    日
                                      臺灣屏東地方法院刑事第二庭
                                          審判長法  官  潘  正  屏
                                                法  官  蕭  世  昌
                                                法  官  王  以  齊
右正本證明與原本無異。
對於本判決如有不服應於收受送達後十日內向本院提出上訴書狀上訴於台灣高等法院
高雄分院並按他造當事人之人數附具繕本。
                                                書記官  林  天  化
中      華      民      國      八十九      年      六      月    八    日
附錄本判決論罪科刑之法條：
刑法第二百六十六條
在公共場所或公眾得出入之場所賭博財物者，處一千元以下罰金。但以供人暫時娛樂
之物為賭者，不在此限。
當場賭博之器具與在賭檯或兌換籌碼處之財物，不問屬於犯人與否，沒收之。
刑法第二百六十七條
以賭博為常業者，處二年以下有期徒刑，得併科一千元以下罰金。
附表：
      ┌──┬───────────┬───────┐
      │編號│賭  博  機  具  名  稱│  台    數    │
      ├──┼───────────┼───────┤
      │１  │金蘋果連線            │    十二      │
      ├──┼───────────┼───────┤
      │２  │春秋二代              │     一       │
      ├──┼───────────┼───────┤
      │３  │皇冠金孔雀            │     一       │
      └──┴───────────┴───────┘


司法院資訊處製作；財團法人民間司法改革基金會備份。
